臺灣臺中地方法院刑事判決
110年度交訴字第269號
公  訴  人  臺灣臺中地方檢察署檢察官
被      告  施木柱


上列被告因肇事逃逸罪等案件，經檢察官提起公訴（110年度偵
字第19372號）後，聲請改依協商程序而為判決，本院合議庭裁
定由受命法官獨任進行認罪協商程序，判決如下：
    主    文
施木柱犯肇事致人傷害逃逸罪，處有期徒刑陸月，如易科罰金，
以新臺幣壹仟元折算壹日。緩刑參年，並應依附件二即本院一百
一十一年度中司刑移調字第六三五號調解程序筆錄內容履行。  
    理　　由
一、本案犯罪事實及證據，除證據部分應補充「員警職務報告、
    證號查詢汽車駕駛人、本院勘驗筆錄、被告施木柱於本院審
    理之自白」外，其餘均引用如附件一檢察官起訴書之記載（
    過失傷害部分業經告訴人林芃綺撤回告訴，另經本院為公訴
    不受理之判決）。
二、本案被告施木柱已於本院審理認罪，經檢察官與被告於審判
    外達成協商合意，其合意內容如判決主文所示。上開協商合
    意無刑事訴訟法第455 條之4 第1 項所列情形之一，檢察官
    聲請改依協商程序而為判決，本院爰不經言詞辯論，於協商
    合意範圍內為協商判決。
三、應適用之法條：刑事訴訟法第455 條之2 第1 項第1 款、第
    455 條之4 第2 項、第455 條之8 、第454 條第2 項，刑法
    第2條第1項但書、修正後刑法第185條之4第1項前段、第41
    條第1項前段、第74條第1項第1款、第2項第3款，判決如主
    文。
四、協商判決除有刑事訴訟法第455 條之4 第1 項第1 款於訊問
    程序終結前，被告撤銷協商合意或檢察官撤回協商聲請者；
    第2 款被告協商之意思非出於自由意志者；第4 款被告所犯
    之罪非第455 條之2 第1 項所得以協商判決者；第6 款被告
    有其他較重之裁判上一罪之犯罪事實者；第7 款法院認應諭
    知免刑或免訴、不受理者情形之一，以及違反同條第2 項「
    法院應於協商合意範圍內為判決；法院為協商判決所科之刑
    ，以宣告緩刑、2 年以下有期徒刑、拘役或罰金為限。」之
    規定外，不得上訴。 
五、如有上開可得上訴情形，應於收受判決送達後20日內向本院
    提出上訴書狀（應敘述具體理由並附繕本）。上訴書狀如未
    敘述理由，應於上訴期間屆滿後20日內補提理由書於本院。
本案經檢察官何宗霖提起公訴，檢察官郭逵到庭執行職務。 
中　　華　　民　　國　　111 　年　　5　  月　  20   　日
                  刑事第六庭    法  官  蔡逸蓉
以上正本證明與原本無異。
告訴人或被害人如不服判決，應備理由具狀向檢察官請求上訴，
上訴期間之計算，以檢察官收受判決正本之日起算。
　　　　                        書記官　葉俊宏
中　　華　　民　　國　　111 　年　　5　  月　  20   　日
　　　　　　　　　　　　
附錄論罪科刑法條：
刑法第185條之4（修正後）：
駕駛動力交通工具發生交通事故，致人傷害而逃逸者，處六月以
上五年以下有期徒刑；致人於死或重傷而逃逸者，處一年以上七
年以下有期徒刑。
犯前項之罪，駕駛人於發生交通事故致人死傷係無過失者，減輕
或免除其刑。
附件一
臺灣臺中地方檢察署檢察官起訴書
                                    110年度偵字第19372號
　　被　　　告　施木柱　男　67歲（民國00年0月0日生）
　　　　　　　　　　　　住南投縣○○市○○路000號
　　　　　　　　　　　　國民身分證統一編號：Z000000000號
上列被告因公共危險等案件，已經偵查終結，認應提起公訴，茲
將犯罪事實及證據並所犯法條分敘如下：
　　　　犯罪事實
一、施木柱於民國110年4月4日上午，駕駛車牌號碼00-0000號自
    用小貨車沿臺中市北區柳川東路4段往文武街方向行駛，於
    同日11時50分許，行經該路與五順街交岔路口附近水果攤前
    ，見水果攤前停放1台機車，致施木柱之自用小貨車無法通
    過，施木柱要求讓水果攤之員工林芃綺移動該機車，林芃綺
    先將水果攤之物品移往內側，再將該機車往水果攤內方向移
    動時，施木柱即駕駛自用小貨車往前行駛，本應注意車前狀
    況，並隨時採取必要之安全措施，且依當時天候晴、日間自
    然光線、柏油路面乾燥無缺陷、視距良好，客觀上並無不能
    注意之情事，其自用小客車之右側車身擦撞林芃綺之身體背
    部，致林芃綺之有左大腿因此撞擊所移動之機車，因而受有
    左大腿多處挫瘀傷之傷害。林芃綺立即拍打施木柱之自用小
    貨車右側車門，告知施木柱遭其自用小貨車擦撞身體，然施
    木柱明知駕駛自用小貨車造成林芃綺受有上揭傷害，竟基於
    肇事逃逸之犯意，駕駛上揭自用小貨車離開現場。林芃綺報
    警處理，經警調取路口監視器而悉上情。
二、案經林芃綺訴由臺中市政府警察局第二分局報告偵辦。
　　　　證據並所犯法條
一、證據清單與待證事實
編號 證據名稱　　　　 待證事實　　　　　　　 1 被告施木柱於警詢及偵查中之供述 被告坦承確有於上揭時間，駕駛前開自小貨車行經上開地點要求告訴人移動車輛，惟否認有何過失傷害及肇事逃逸等犯行，辯稱：伊不知道有撞到人，也不知道告訴人受傷。 2 證人即告訴人林芃綺於警詢及偵查中之證述　 證明全部犯罪事實。 3 臺中市政府警察局第二分局道路交通事故現場圖、調查報告表（一）、（二）、道路交通事故談話紀錄表、現場照片、交通事故補充資料表、道路交通事故初步分析研判表、現場監視器光碟暨勘驗筆錄 證明全部犯罪事實。 4 台新醫院診斷證明書 告訴人因本件車禍，受有左大腿多處挫瘀傷之事實。 
二、核被告所為，係犯修正後刑法第185條之4第１項前段之肇事
    逃逸及同法第284條前段之過失傷害等罪嫌。又被告所犯上
    開2罪間，罪名各別，行為互殊，請予分論併罰。
三、依刑事訴訟法第251條第1項提起公訴。
　　此　致
臺灣臺中地方法院
中　　華　　民　　國　 110　　年　　7 　　月　　30　　日
　　　　　　　　　　　　　檢　察　官　何宗霖
本件正本證明與原本無異
中　　華　　民　　國　 110　　年　　8 　　月　　17　　日
                          書  記  官  陳怡安
所犯法條：修正後刑法第185條之4第1項前段、第284條前段　　
附錄本案所犯法條全文
修正後中華民國刑法第185條之4
駕駛動力交通工具發生交通事故，致人傷害而逃逸者，處六月以
上五年以下有期徒刑；致人於死或重傷而逃逸者，處一年以上七
年以下有期徒刑。
犯前項之罪，駕駛人於發生交通事故致人死傷係無過失者，減輕
或免除其刑。
中華民國刑法第284條
因過失傷害人者，處 1 年以下有期徒刑、拘役或 10 萬元以下
罰金；致重傷者，處 3 年以下有期徒刑、拘役或 30 萬元以下
罰金。